# 请教陈版，已跌价固定资产转存货的处理

提问人：小少年 时间：2016-08-04 10:56:04
重工业企业收回经营租赁的固定资产，假设该固定资产原值 100 ，折旧 30 ，减值20. 以下两种转存货的方式哪种更符合会计准则：
1 、转为，存货原值 70 ，跌价20 2、转为，存货原值 50 ，跌价 0
对应税务上的递延所得税资产又该如何处理呢？即，固定资产折旧的税会差异，应该在转成存货时就进行纳税调整，还是等存货处置时和减值一并纳税调整？
谢谢！

回答人：chenyiwei
为何要将固定资产转为存货？这两者是性质完全不同的资产。即使收回后用于出售，那也应当作为固定资产的处置。